臺灣士林地方法院民事裁定
111年度士簡聲字第37號
聲  請  人  林文瓊


相  對  人  騰邦投資有限公司

法定代理人  葉振富
上列當事人間確認本票債權不存在事件，聲請人聲請停止執行，
本院裁定如下： 
    主  文
聲請人以新臺幣參拾陸萬元供擔保後，臺灣臺中地方法院一百一
十一年度司執字第五八三九○號執行事件之強制執行程序，於本
院一百一十一年度士簡字第七四五號確認本票債權不存在事件判
決確定或因訴訟上和解、調解、撤回而終結前應停止執行。
    理  由
一、聲請意旨略以：相對人前執臺灣臺北地方法院本票裁定聲請
    對聲請人財產強制執行，經臺灣臺中地方法院（下稱臺中地
    院）以111年度司執字第58390號執行事件受理在案（下稱系
    爭強制執行事件）。惟聲請人現已提起確認本票債權不存在
    之訴，請准裁定前述強制執行事件停止執行等語。
二、按發票人主張本票係偽造、變造者，於前條裁定送達後20日
    內，得對執票人向為裁定之法院提起確認之訴。發票人證明
    已依前項規定提起訴訟時，執行法院應停止強制執行。但得
    依執票人聲請，許其提供相當擔保，繼續強制執行，亦得依
    發票人聲請，許其提供相當擔保，停止強制執行。發票人主
    張本票債權不存在而提起確認之訴不合於第1項之規定者，
    法院依發票人聲請，得許其提供相當並確實之擔保，停止強
    制執行，非訟事件法第195條定有明文。又按法院依強制執
    行法第18條第2項定擔保金額而准許停止強制執行之裁定者
    ，係備供債權人因停止執行所受損害之賠償，其數額應依標
    的物停止執行後，債權人未能即時受償或利用該標的物所受
    之損害額，或其因另供擔保強制執行所受損害額定之，非以
    標的物之價值或其債權額為據（最高法院91年度臺抗字第42
    9號裁定意旨參照）。 
三、經查，系爭強制執行事件經臺中地院受理後，前已就聲請人
    財產為查封乙情，有本院公務電話紀錄1紙在卷可查。而聲
    請人前於111年3月14日向臺灣新北地方法院（下稱新北地院
    ）就系爭本票提起確認本票債權請求權不存在訴訟（嗣經新
    北地院裁定移轉管轄至本院），亦經調閱新北地院111年度
    板簡字第722號及本院111年度士簡字745號卷宗查明屬實，
    聲請人前具狀聲請停止執行及補正聲請供擔保停止系爭強制
    執行事件之執行程序等語，為有理由，應予准許。
四、又本件相對人於系爭強制執行事件之債權額為新臺幣（下同
    ）180萬元，而聲請人提起確認本票債權請求權不存在之訴
    ，雖屬適用簡易訴訟程序之案件，然其標的價額已逾150萬
    元，得上訴至第三審，參考各級法院辦案期限實施要點規定
    ，民事簡易程序第一審審判案件應於收案之日起10個月內終
    結，第二審審判案件為2年，第三審審判案件為1年，本件訴
    訟判決確定所需時間為3年10個月，按法定週年利率5％計算
    ，則相對人因停止執行所可能遭受利息損失約為344,700元
    【計算式：180萬元×5％×（3＋10/12）＝344,700元】，另參酌
    相對人資金運用所受影響、債權受償風險等一切情狀，認聲
    請人為相對人因停止執行可能受損害所提供擔保金額，應以
    36萬元為適當。
五、依非訟事件法第195條第3項規定，裁定如主文。　 
中　　華　　民　　國　　111 　年　　5 　　月　　24　　日
                  士林簡易庭法　官　莊明達
上列正本係照原本作成。
如不服本裁定，應於送達後10日內，向本院提出抗告狀並表明抗
告理由，如於本裁定宣示後送達前提起抗告者，應於裁定送達後
10日內補提抗告理由書（須附繕本）。
中　　華　　民　　國　　111 　年　　5 　　月　　24　　日
                            書記官  王淳平